apertium-pan.pan_Guru.dix
    <pardef n="ਲਮਕਾ__vblex_tv">
      <e><p><l></l><r><s n="vblex"/><s n="tv"/><s n="stem"/></r></p></e>
      <e><p><l>ਵਾਂਗਾ</l><r><s n="vblex"/><s n="tv"/><s n="fut"/><s n="p1"/><s n="m"/><s n="sg"/></r></p></e>
      <e><p><l>ਵਾਂਗੇ</l><r><s n="vblex"/><s n="tv"/><s n="fut"/><s n="p1"/><s n="m"/><s n="pl"/></r></p></e>
      <e><p><l>ਵਾਂਗੀ</l><r><s n="vblex"/><s n="tv"/><s n="fut"/><s n="p1"/><s n="f"/><s n="sg"/></r></p></e>
      <e><p><l>ਣਗੀਆਂ</l><r><s n="vblex"/><s n="tv"/><s n="fut"/><s n="p1"/><s n="f"/><s n="pl"/></r></p></e>
      <e r="LR"><p><l>ਵਾਂਗੀਆਂ</l><r><s n="vblex"/><s n="tv"/><s n="fut"/><s n="p1"/><s n="f"/><s n="pl"/></r></p></e>
      <e><p><l>ਵੇਗਾ</l><r><s n="vblex"/><s n="tv"/><s n="fut"/><s n="p2"/><s n="m"/><s n="sg"/></r></p></e>
      <e><p><l>ਓਗੇ</l><r><s n="vblex"/><s n="tv"/><s n="fut"/><s n="p2"/><s n="m"/><s n="pl"/></r></p></e>
      <e><p><l>ਵੇਗੀ</l><r><s n="vblex"/><s n="tv"/><s n="fut"/><s n="p2"/><s n="f"/><s n="sg"/></r></p></e>
      <e><p><l>ਓਗੀ</l><r><s n="vblex"/><s n="tv"/><s n="fut"/><s n="p2"/><s n="f"/><s n="pl"/></r></p></e>
      <e><p><l>ਵੇਗਾ</l><r><s n="vblex"/><s n="tv"/><s n="fut"/><s n="p3"/><s n="m"/><s n="sg"/></r></p></e>
      <e><p><l>ਵੇਂਗੇ</l><r><s n="vblex"/><s n="tv"/><s n="fut"/><s n="p3"/><s n="m"/><s n="pl"/></r></p></e>
      <e><p><l>ਵੇਗੀ</l><r><s n="vblex"/><s n="tv"/><s n="fut"/><s n="p3"/><s n="f"/><s n="sg"/></r></p></e>
      <e><p><l>ਵੇਂਗੀ</l><r><s n="vblex"/><s n="tv"/><s n="fut"/><s n="p3"/><s n="f"/><s n="pl"/></r></p></e>
      <e><p><l>ਉਣਵਾਲਾ</l><r><s n="vblex"/><s n="tv"/><s n="agnt"/><s n="m"/><s n="sg"/></r></p></e>
      <e><p><l>ਉਣਵਾਲੇ</l><r><s n="vblex"/><s n="tv"/><s n="agnt"/><s n="m"/><s n="pl"/></r></p></e>
      <e><p><l>ਉਣਵਾਲੀ</l><r><s n="vblex"/><s n="tv"/><s n="agnt"/><s n="f"/><s n="sg"/></r></p></e>
      <e><p><l>ਉਣਵਾਲੀਆਂ</l><r><s n="vblex"/><s n="tv"/><s n="agnt"/><s n="f"/><s n="pl"/></r></p></e>
      <e><p><l>ਣਾ</l><r><s n="vblex"/><s n="tv"/><s n="inf"/><s n="nom"/><s n="m"/></r></p></e>
      <e><p><l>ਣੀ</l><r><s n="vblex"/><s n="tv"/><s n="inf"/><s n="nom"/><s n="f"/></r></p></e>
      <e r="LR"><p><l>ਣ</l><r><s n="vblex"/><s n="tv"/><s n="inf"/><s n="obl"/></r></p></e>
      <e><p><l>ਉਣ</l><r><s n="vblex"/><s n="tv"/><s n="inf"/><s n="obl"/></r></p></e>
      <e><p><l>ਵਾਂ</l><r><s n="vblex"/><s n="tv"/><s n="prs"/><s n="p1"/><s n="sg"/></r></p></e>
      <e><p><l>ਵੇਂ</l><r><s n="vblex"/><s n="tv"/><s n="prs"/><s n="p1"/><s n="pl"/></r></p></e>
      <e><p><l>ਏ</l><r><s n="vblex"/><s n="tv"/><s n="prs"/><s n="p2"/><s n="sg"/></r></p></e>
      <e><p><l>ਓ</l><r><s n="vblex"/><s n="tv"/><s n="prs"/><s n="p2"/><s n="pl"/></r></p></e>
      <e><p><l>ਏ</l><r><s n="vblex"/><s n="tv"/><s n="prs"/><s n="p3"/><s n="sg"/></r></p></e>
      <e><p><l>ਵੇਂ</l><r><s n="vblex"/><s n="tv"/><s n="prs"/><s n="p3"/><s n="pl"/></r></p></e>
      <e r="LR"><p><l>ਇਏ</l><r><s n="vblex"/><s n="tv"/><s n="imp"/><s n="p2"/><s n="frm"/><s n="pl"/></r></p></e>
      <e><p><l>ਇਏ</l><r><s n="vblex"/><s n="tv"/><s n="imp"/><s n="p2"/><s n="frm"/><s n="pl"/></r></p></e>
      <e><p><l></l><r><s n="vblex"/><s n="tv"/><s n="stem"/></r></p></e>
      <e><p><l>ਓ</l><r><s n="vblex"/><s n="tv"/><s n="imp"/><s n="p2"/><s n="sg"/></r></p></e>
      <e><p><l>ਓ</l><r><s n="vblex"/><s n="tv"/><s n="imp"/><s n="p2"/><s n="pl"/></r></p></e>
      <e><p><l>ਉਂਦਾ</l><r><s n="vblex"/><s n="tv"/><s n="impf"/><s n="m"/><s n="sg"/></r></p></e>
      <e><p><l>ਉਂਦੇ</l><r><s n="vblex"/><s n="tv"/><s n="impf"/><s n="m"/><s n="pl"/></r></p></e>
      <e><p><l>ਉਂਦੀ</l><r><s n="vblex"/><s n="tv"/><s n="impf"/><s n="f"/><s n="sg"/></r></p></e>
      <e><p><l>ਉਂਦੀਆਂ</l><r><s n="vblex"/><s n="tv"/><s n="impf"/><s n="f"/><s n="pl"/></r></p></e>
      <e><p><l>ਕਰ</l><r><s n="vblex"/><s n="tv"/><s n="gna"/></r></p></e>
      <e r="LR"><p><l>ਕੇ</l><r><s n="vblex"/><s n="tv"/><s n="gna"/></r></p></e>
      <e><p><l>ਇਆ</l><r><s n="vblex"/><s n="tv"/><s n="perf"/><s n="m"/><s n="sg"/></r></p></e>
      <e><p><l>ਏ</l><r><s n="vblex"/><s n="tv"/><s n="perf"/><s n="m"/><s n="pl"/></r></p></e>
      <e><p><l>ਈ</l><r><s n="vblex"/><s n="tv"/><s n="perf"/><s n="f"/><s n="sg"/></r></p></e>
      <e><p><l>ਈਆਂ</l><r><s n="vblex"/><s n="tv"/><s n="perf"/><s n="f"/><s n="pl"/></r></p></e>
    </pardef>

    <e lm="ਲਗਾ"><i>ਲਗਾ</i><par n="ਲਮਕਾ__vblex_tv"/></e>
    <e lm="ਲੱਗਾ"><i>ਲੱਗਾ</i><par n="ਲਮਕਾ__vblex_tv"/></e>
    <e lm="ਲਾ"><i>ਲਾ</i><par n="ਲਮਕਾ__vblex_tv"/></e>
    <e lm="ਕਰਵਾ"><i>ਕਰਵਾ</i><par n="ਲਮਕਾ__vblex_tv"/></e>
    <e lm="ਦਰਸਾ"><i>ਦਰਸਾ</i><par n="ਲਮਕਾ__vblex_tv"/></e>
    <e lm="ਬੁਲਾ"><i>ਬੁਲਾ</i><par n="ਲਮਕਾ__vblex_tv"/></e>
    <e lm="ਬਣਾ"><i>ਬਣਾ</i><par n="ਲਮਕਾ__vblex_tv"/></e>
    <e lm="ਪਾ"><i>ਪਾ</i><par n="ਲਮਕਾ__vblex_tv"/></e>
    <e lm="ਖਾ"><i>ਖਾ</i><par n="ਲਮਕਾ__vblex_tv"/></e>
    <e lm="ਵੜਾ"><i>ਵੜਾ</i><par n="ਲਮਕਾ__vblex_tv"/></e>
    <e lm="ਵਧਾ"><i>ਵਧਾ</i><par n="ਲਮਕਾ__vblex_tv"/></e>
    <e lm="ਨਿਭਾ"><i>ਨਿਭਾ</i><par n="ਲਮਕਾ__vblex_tv"/></e>
    <e lm="ਛੁ"><i>ਛੁ</i><par n="ਲਮਕਾ__vblex_tv"/></e>
    <e lm="ਛੂ"><i>ਛੂ</i><par n="ਲਮਕਾ__vblex_tv"/></e>
    <e lm="ਚੁੱਕਾ"><i>ਚੁੱਕਾ</i><par n="ਲਮਕਾ__vblex_tv"/></e>
    <e lm="ਬਤਾ"><i>ਬਤਾ</i><par n="ਲਮਕਾ__vblex_tv"/></e>
    <e lm="ਘਬਰਾ"><i>ਘਬਰਾ</i><par n="ਲਮਕਾ__vblex_tv"/></e>
    <e lm="ਦਬਾ"><i>ਦਬਾ</i><par n="ਲਮਕਾ__vblex_tv"/></e>
    <e lm="ਮਨ੍ਹਾ"><i>ਮਨ੍ਹਾ</i><par n="ਲਮਕਾ__vblex_tv"/></e>
    <e lm="ਮਨ੍ਹਾ"><i>ਮਨ੍ਹਾ</i><par n="ਲਮਕਾ__vblex_tv"/></e>
    <e lm="ਰੁੜ੍ਹਾ"><i>ਰੁੜ੍ਹਾ</i><par n="ਲਮਕਾ__vblex_tv"/></e>
    <e lm="ਤਰਾ"><i>ਤਰਾ</i><par n="ਲਮਕਾ__vblex_tv"/></e>
    <e lm="ਬਹਾ"><i>ਬਹਾ</i><par n="ਲਮਕਾ__vblex_tv"/></e>
    <e lm="ਵਗਾ"><i>ਵਗਾ</i><par n="ਲਮਕਾ__vblex_tv"/></e>
    <e lm="ਉਲਟਾ"><i>ਉਲਟਾ</i><par n="ਲਮਕਾ__vblex_tv"/></e>
    <e lm="ਵਟਾ"><i>ਵਟਾ</i><par n="ਲਮਕਾ__vblex_tv"/></e>
    <e lm="ਖਿਂਡਾ"><i>ਖਿਂਡਾ</i><par n="ਲਮਕਾ__vblex_tv"/></e>
    <e lm="ਧੁਮਾ"><i>ਧੁਮਾ</i><par n="ਲਮਕਾ__vblex_tv"/></e>
    <e lm="ਵਿਛਾ"><i>ਵਿਛਾ</i><par n="ਲਮਕਾ__vblex_tv"/></e>
    <e lm="ਫਸਾ"><i>ਫਸਾ</i><par n="ਲਮਕਾ__vblex_tv"/></e>
    <e lm="ਫਹਾ"><i>ਫਹਾ</i><par n="ਲਮਕਾ__vblex_tv"/></e>
    <e lm="ਧਮਕਾ"><i>ਧਮਕਾ</i><par n="ਲਮਕਾ__vblex_tv"/></e>
    <e lm="ਫੁਸਫੁਸਾ"><i>ਫੁਸਫੁਸਾ</i><par n="ਲਮਕਾ__vblex_tv"/></e>
    <e lm="ਧੁਖਾ"><i>ਧੁਖਾ</i><par n="ਲਮਕਾ__vblex_tv"/></e>
    <e lm="ਹਲਾ"><i>ਹਲਾ</i><par n="ਲਮਕਾ__vblex_tv"/></e>
    <e lm="ਕੰਬਾ"><i>ਕੰਬਾ</i><par n="ਲਮਕਾ__vblex_tv"/></e>
    <e lm="ਥਰ੍ਰਾ"><i>ਥਰ੍ਰਾ</i><par n="ਲਮਕਾ__vblex_tv"/></e>
    <e lm="ਮਿਲਾ"><i>ਮਿਲਾ</i><par n="ਲਮਕਾ__vblex_tv"/></e>
    <e lm="ਅਪਣਾ"><i>ਅਪਣਾ</i><par n="ਲਮਕਾ__vblex_tv"/></e>
    <e lm="ਕੁਰਲਾ"><i>ਕੁਰਲਾ</i><par n="ਲਮਕਾ__vblex_tv"/></e>
    <e lm="ਟਿਭਣਾ"><i>ਟਿਭਣਾ</i><par n="ਲਮਕਾ__vblex_tv"/></e>
    <e lm="ਅੜਾ"><i>ਅੜਾ</i><par n="ਲਮਕਾ__vblex_tv"/></e>
    <e lm="ਭੜਕਣਾ"><i>ਭੜਕਣਾ</i><par n="ਲਮਕਾ__vblex_tv"/></e>
    <e lm="ਪਤਾ ਲਗਾ"><i>ਪਤਾ<b/>ਲਗਾ</i><par n="ਲਮਕਾ__vblex_tv"/></e>
    <e lm="ਬਣਾ"><i>ਬਣਾ</i><par n="ਲਮਕਾ__vblex_tv"/></e>
    <e lm="ਨਿਭਾ"><i>ਨਿਭਾ</i><par n="ਲਮਕਾ__vblex_tv"/></e>
    <e lm="ਸਿਖਾ"><i>ਸਿਖਾ</i><par n="ਲਮਕਾ__vblex_tv"/></e>
    <e lm="ਜੁਟਾ"><i>ਜੁਟਾ</i><par n="ਲਮਕਾ__vblex_tv"/></e>
    <e lm="ਘਟ੍ਟ ਦਿਖਾ"><i>ਘਟ੍ਟ<b/>ਦਿਖਾ</i><par n="ਲਮਕਾ__vblex_tv"/></e>
    <e lm="ਪਾਣੀ ਦਿਖਾ"><i>ਪਾਣੀ<b/>ਦਿਖਾ</i><par n="ਲਮਕਾ__vblex_tv"/></e>
    <e lm="ਚੂਕ ਦਿਖਾ"><i>ਚੂਕ<b/>ਦਿਖਾ</i><par n="ਲਮਕਾ__vblex_tv"/></e>
    <e lm="ਪਰਭਾਵ ਦਿਖਾ"><i>ਪਰਭਾਵ<b/>ਦਿਖਾ</i><par n="ਲਮਕਾ__vblex_tv"/></e>
    <e lm="ਬਰਾਬਰੀ ਦਿਖਾ"><i>ਬਰਾਬਰੀ<b/>ਦਿਖਾ</i><par n="ਲਮਕਾ__vblex_tv"/></e>
    <e lm="ਕਿਰਪਾ ਦਿਖਾ"><i>ਕਿਰਪਾ<b/>ਦਿਖਾ</i><par n="ਲਮਕਾ__vblex_tv"/></e>
    <e lm="ਭੇਦ ਭਾਵ ਦਿਖਾ"><i>ਭੇਦ<b/>ਭਾਵ<b/>ਦਿਖਾ</i><par n="ਲਮਕਾ__vblex_tv"/></e>
    <e lm="ਮਾਰਗ ਦਿਖਾ"><i>ਮਾਰਗ<b/>ਦਿਖਾ</i><par n="ਲਮਕਾ__vblex_tv"/></e>
    <e lm="ਕਾਰਣ ਦਿਖਾ"><i>ਕਾਰਣ<b/>ਦਿਖਾ</i><par n="ਲਮਕਾ__vblex_tv"/></e>
    <e lm="ਤਮਾਸ਼ਾ ਦਿਖਾ"><i>ਤਮਾਸ਼ਾ<b/>ਦਿਖਾ</i><par n="ਲਮਕਾ__vblex_tv"/></e>
    <e lm="ਪ੍ਰਤਿਕਿਰਿਆ ਦਿਖਾ"><i>ਪ੍ਰਤਿਕਿਰਿਆ<b/>ਦਿਖਾ</i><par n="ਲਮਕਾ__vblex_tv"/></e>
    <e lm="ਟਰਕਾ"><i>ਟਰਕਾ</i><par n="ਲਮਕਾ__vblex_tv"/></e>
    <e lm="ਹਟਾ"><i>ਹਟਾ</i><par n="ਲਮਕਾ__vblex_tv"/></e>
    <e lm="ਉਲਝਾ"><i>ਉਲਝਾ</i><par n="ਲਮਕਾ__vblex_tv"/></e>
    <e lm="ਬਿਠਾਉਣਾ"><i>ਬਿਠਾਉਣਾ</i><par n="ਲਮਕਾ__vblex_tv"/></e>
    <e lm="ਸਤਾ"><i>ਸਤਾ</i><par n="ਲਮਕਾ__vblex_tv"/></e>
    <e lm="ਭਿੜਾ"><i>ਭਿੜਾ</i><par n="ਲਮਕਾ__vblex_tv"/></e>
    <e lm="ਅਪ੍ਪੜਾ"><i>ਅਪ੍ਪੜਾ</i><par n="ਲਮਕਾ__vblex_tv"/></e>
    <e lm="ਹਰਵਾ"><i>ਹਰਵਾ</i><par n="ਲਮਕਾ__vblex_tv"/></e>
    <e lm="ਗਰਮਾ"><i>ਗਰਮਾ</i><par n="ਲਮਕਾ__vblex_tv"/></e>
    <e lm="ਢਮਕਾ"><i>ਢਮਕਾ</i><par n="ਲਮਕਾ__vblex_tv"/></e>
    <e lm="ਫਿਰਾ"><i>ਫਿਰਾ</i><par n="ਲਮਕਾ__vblex_tv"/></e>
    <e lm="ਬੁਝਾਉਣਾ"><i>ਬੁਝਾਉਣਾ</i><par n="ਲਮਕਾ__vblex_tv"/></e>
    <e lm="ਸਮਝਾ"><i>ਸਮਝਾ</i><par n="ਲਮਕਾ__vblex_tv"/></e>
    <e lm="ਬਚਾ"><i>ਬਚਾ</i><par n="ਲਮਕਾ__vblex_tv"/></e>
    <e lm="ਚੂਂਧਲਾ"><i>ਚੂਂਧਲਾ</i><par n="ਲਮਕਾ__vblex_tv"/></e>
    <e lm="ਝਿਲਮਿਲਾ"><i>ਝਿਲਮਿਲਾ</i><par n="ਲਮਕਾ__vblex_tv"/></e>
    <e lm="ਰੁਸ਼ਨਾ"><i>ਰੁਸ਼ਨਾ</i><par n="ਲਮਕਾ__vblex_tv"/></e>
    <e lm="ਚਮਲਾ"><i>ਚਮਲਾ</i><par n="ਲਮਕਾ__vblex_tv"/></e>
    <e lm="ਭੜਕਾ"><i>ਭੜਕਾ</i><par n="ਲਮਕਾ__vblex_tv"/></e>
    <e lm="ਉਪਜਾ"><i>ਉਪਜਾ</i><par n="ਲਮਕਾ__vblex_tv"/></e>
    <e lm="ਚਲਾ"><i>ਚਲਾ</i><par n="ਲਮਕਾ__vblex_tv"/></e>
    <e lm="ਭਨਾਉਣਾ"><i>ਭਨਾਉਣਾ</i><par n="ਲਮਕਾ__vblex_tv"/></e>
    <e lm="ਨਸਾ"><i>ਨਸਾ</i><par n="ਲਮਕਾ__vblex_tv"/></e>
    <e lm="ਉਲਝਾ"><i>ਉਲਝਾ</i><par n="ਲਮਕਾ__vblex_tv"/></e>
    <e lm="ਲਪਟਾ"><i>ਲਪਟਾ</i><par n="ਲਮਕਾ__vblex_tv"/></e>
    <e lm="ਘੁਸਾ"><i>ਘੁਸਾ</i><par n="ਲਮਕਾ__vblex_tv"/></e>
    <e lm="ਝੁਲਾ"><i>ਝੁਲਾ</i><par n="ਲਮਕਾ__vblex_tv"/></e>
    <e lm="ਸੁਣਾ"><i>ਸੁਣਾ</i><par n="ਲਮਕਾ__vblex_tv"/></e>
    <e lm="ਜਤਾ"><i>ਜਤਾ</i><par n="ਲਮਕਾ__vblex_tv"/></e>
    <e lm="ਛਡਾ"><i>ਛਡਾ</i><par n="ਲਮਕਾ__vblex_tv"/></e>
    <e lm="ਛੁੜਾ"><i>ਛੁੜਾ</i><par n="ਲਮਕਾ__vblex_tv"/></e>
    <e lm="ਚਰਾ"><i>ਚਰਾ</i><par n="ਲਮਕਾ__vblex_tv"/></e>
    <e lm="ਫਹਿਰਾ"><i>ਫਹਿਰਾ</i><par n="ਲਮਕਾ__vblex_tv"/></e>
    <e lm="ਖਟਖਟਾ"><i>ਖਟਖਟਾ</i><par n="ਲਮਕਾ__vblex_tv"/></e>
    <e lm="ਗਲਾ"><i>ਗਲਾ</i><par n="ਲਮਕਾ__vblex_tv"/></e>
    <e lm="ਪਿਘਲਾ"><i>ਪਿਘਲਾ</i><par n="ਲਮਕਾ__vblex_tv"/></e>
    <e lm="ਬਰਸਾ"><i>ਬਰਸਾ</i><par n="ਲਮਕਾ__vblex_tv"/></e>
    <e lm="ਦੁੜਾ"><i>ਦੁੜਾ</i><par n="ਲਮਕਾ__vblex_tv"/></e>
    <e lm="ਖੁਜਲਾ"><i>ਖੁਜਲਾ</i><par n="ਲਮਕਾ__vblex_tv"/></e>
    <e lm="ਬਿਤਾ"><i>ਬਿਤਾ</i><par n="ਲਮਕਾ__vblex_tv"/></e>
    <e lm="ਕਮਾ"><i>ਕਮਾ</i><par n="ਲਮਕਾ__vblex_tv"/></e>
    <e lm="ਖਲਾ"><i>ਖਲਾ</i><par n="ਲਮਕਾ__vblex_tv"/></e>
    <e lm="ਖਿਡਾ"><i>ਖਿਡਾ</i><par n="ਲਮਕਾ__vblex_tv"/></e>
    <e lm="ਉਅਸਾ"><i>ਉਅਸਾ</i><par n="ਲਮਕਾ__vblex_tv"/></e>
    <e lm="ਤਰਕਾ"><i>ਤਰਕਾ</i><par n="ਲਮਕਾ__vblex_tv"/></e>
    <e lm="ਘਟਾ"><i>ਘਟਾ</i><par n="ਲਮਕਾ__vblex_tv"/></e>
    <e lm="ਚਿੜਾ"><i>ਚਿੜਾ</i><par n="ਲਮਕਾ__vblex_tv"/></e>
    <e lm="ਛਪਾ"><i>ਛਪਾ</i><par n="ਲਮਕਾ__vblex_tv"/></e>
    <e lm="ਲੁਕਾ"><i>ਲੁਕਾ</i><par n="ਲਮਕਾ__vblex_tv"/></e>
    <e lm="ਕਚਰਾ"><i>ਕਚਰਾ</i><par n="ਲਮਕਾ__vblex_tv"/></e>
    <e lm="ਦੁਹਰਾ"><i>ਦੁਹਰਾ</i><par n="ਲਮਕਾ__vblex_tv"/></e>
    <e lm="ਪਕਾ"><i>ਪਕਾ</i><par n="ਲਮਕਾ__vblex_tv"/></e>
    <e lm="ਪਚਾ"><i>ਪਚਾ</i><par n="ਲਮਕਾ__vblex_tv"/></e>
    <e lm="ਬਹਕਾ"><i>ਬਹਕਾ</i><par n="ਲਮਕਾ__vblex_tv"/></e>
    <e lm="ਪਰਚਾ"><i>ਪਰਚਾ</i><par n="ਲਮਕਾ__vblex_tv"/></e>
    <e lm="ਲਡਾ"><i>ਲਡਾ</i><par n="ਲਮਕਾ__vblex_tv"/></e>
    <e lm="ਬਿਸਮਾ"><i>ਬਿਸਮਾ</i><par n="ਲਮਕਾ__vblex_tv"/></e>
    <e lm="ਬੁਝਾਉਣਾ"><i>ਬੁਝਾਉਣਾ</i><par n="ਲਮਕਾ__vblex_tv"/></e>
    <e lm="ਉਕਸਾ"><i>ਉਕਸਾ</i><par n="ਲਮਕਾ__vblex_tv"/></e>
    <e lm="ਤਾ"><i>ਤਾ</i><par n="ਲਮਕਾ__vblex_tv"/></e>
    <e lm="ਭੜਕਾਉਣਾ"><i>ਭੜਕਾਉਣਾ</i><par n="ਲਮਕਾ__vblex_tv"/></e>
    <e lm="ਮਿਟਾ"><i>ਮਿਟਾ</i><par n="ਲਮਕਾ__vblex_tv"/></e>
    <e lm="ਮਿਲਾਉਣਾ"><i>ਮਿਲਾਉਣਾ</i><par n="ਲਮਕਾ__vblex_tv"/></e>
    <e lm="ਫਬਾ"><i>ਫਬਾ</i><par n="ਲਮਕਾ__vblex_tv"/></e>
    <e lm="ਕਂਬਾ"><i>ਕਂਬਾ</i><par n="ਲਮਕਾ__vblex_tv"/></e>
    <e lm="ਚਾ"><i>ਚਾ</i><par n="ਲਮਕਾ__vblex_tv"/></e>
    <e lm="ਜਲਾ"><i>ਜਲਾ</i><par n="ਲਮਕਾ__vblex_tv"/></e>
    <e lm="ਪਰਤਾ"><i>ਪਰਤਾ</i><par n="ਲਮਕਾ__vblex_tv"/></e>
    <e lm="ਫੈਲਾ"><i>ਫੈਲਾ</i><par n="ਲਮਕਾ__vblex_tv"/></e>
    <e lm="ਪੜ੍ਹਾ"><i>ਪੜ੍ਹਾ</i><par n="ਲਮਕਾ__vblex_tv"/></e>
